【裁判字號】    95,訴,934
【裁判日期】    950502
【裁判案由】    偽造文書等
【裁判全文】
臺灣高雄地方法院刑事判決               95年度訴字第934號
公  訴  人  臺灣高雄地方法院檢察署檢察官
被      告  乙○○
                    （另案於台灣台南監獄台南分監執行中）
上列被告因偽造文書等案件，經檢察官提起公訴（95年度偵字第
3708號），嗣因被告就被訴事實為有罪之陳述，經本院告知簡式
審判程序意旨，並聽取公訴人及被告之意見後，本院合議庭裁定
由受命法官獨任依簡式審判程序審理，判決如下：
    主  文
乙○○行使偽造私文書，足以生損害於他人，累犯，處有期徒刑
陸月，如易科罰金，以參佰元折算壹日。
臺灣土地銀行存摺類取款憑條「戶名」欄內偽造之「丙○○○」
署押壹枚沒收。
    事  實
一、乙○○前於民國91年間因搶奪案件，經台灣台南地方法院以
    91年度訴字第377 號判處有期徒刑1 年確定，於92年9 月12
    日縮刑期滿執行完畢。詎其仍不知悛悔，竟基於意圖為自己
    不法所有之犯意，於94年12月19日上午約10時許，行經高雄
    縣路竹鄉○○村○○路33巷126 號鄭宗仁住處，見該處房屋
    大門未鎖，而侵入上開住宅（侵入住宅未據告訴），徒手竊
    取屋內零錢新台幣（下同）約200 元、鄭宗仁之兄鄭俊仁所
    有之陽信銀行存摺、鄭宗仁之母丙○○○所有之土地銀行、
    華南銀行、第一銀行、彰化銀行等存摺、提款卡及印章等物
    品，得手後隨即逃離現場。旋於同日下午3 時28分許，復基
    於偽造私文書、行使偽造私文書及意圖為自己不法所有之犯
    意，持上開竊得之丙○○○所有於台灣土地銀行路竹分行開
    立帳號為000000000000號帳戶之存摺與印章，前往位於高雄
    縣路竹鄉○○路750 號之台灣土地銀行路竹分行，於該銀行
    存摺類取款憑條之「戶名」欄內偽造「丙○○○」之署押1
    枚，並盜用丙○○○上開印章蓋用於該處，且填寫提款金額
    800 元及該存摺之帳號及提款日期等資料，偽造該取款憑條
    1 紙，進而持以行使，使不知情之該銀行承辦人員陷於錯誤
    ，誤以為係丙○○○授權之人前來提款，而如數交付上開金
    額予乙○○，足生損害於丙○○○及台灣土地銀行路竹分行
    對其客戶身分查核及提款處理之正確性。嗣於94年12月20日
    ，丙○○○發現上開存摺內之存款遭盜領，遂報警處理，經
    向銀行調閱監視系統照片後，始循線查悉上情。
二、案經高雄縣政府警察局湖內分局報告台灣高雄地方法院檢察
    署檢察官偵查起訴。
    理  由
壹、程序方面
    按本件被告乙○○所犯係死刑、無期徒刑、最輕本刑為3 年
    以上有期徒刑以外之罪，其於準備程序就前揭被訴事實為有
    罪之陳述，經受命法官告知簡式審判程序之旨，並聽取其與
    公訴人之意見後，本院認無不得或不宜改依簡式審判程序進
    行之處，爰依刑事訴訟法第273 條之1 第1 項、第284 條之
    1 ，裁定本件由受命法官獨任進行簡式審判程序，合先敘明
    。
貳、實體方面
一、上揭事實，業據被告於警詢及本院審理時均坦承不諱，核與
    證人即被害人鄭宗仁於警詢中證述其母親丙○○○存款遭盜
    領之情節相符，並有台灣土地銀行路竹分行客戶往來明細查
    詢（上月及當月）1 紙、該銀行監視錄影帶所翻拍被告盜領
    時翻拍照片5 張、被告前往盜領時所偽造之台灣土地銀行存
    摺類取款憑條1 紙在卷足稽（見警卷第9 、11至13頁、偵卷
    第12頁），足認被告之自白核與事實相符，本件事證明確，
    被告犯行洵堪認定，應予依法論科。
二、核被告所為係犯刑法第320 條第1 項普通竊盜罪、第216 條
    、第210 條行使偽造私文書及同法第339 條第1 項之詐欺取
    財罪。被告盜取被害人之印章持以蓋用，當然產生該印章之
    印文，祇成立盜用印章罪，不應再論以盜用印文罪（參照最
    高法院86年度台上字第3295號判例意旨）；又被告於前揭取
    款憑條之「戶名」欄內偽造「丙○○○」之署押1 枚及盜用
    被害人之印章，均係用以偽造該取款憑條，其偽造署名、盜
    用印章之行為均係偽造私文書之部分行為，不另論罪；而其
    偽造私文書之低度行為，應為行使偽造私文書之高度行為所
    吸收，僅論以行使偽造私文書罪。其所犯上開竊盜、行使偽
    造私文書及詐欺取財三罪間，有方法、結果之牽連關係，應
    依刑法第55條規定，從一重之行使偽造私文書罪處斷。被告
    前於91年間因搶奪案件，經台灣台南地方法院以91年度訴字
    第377 號判處有期徒刑1 年確定，於92年9 月12日縮刑期滿
    執行完畢等情，有臺灣高等法院被告前案紀錄表在卷可按，
    其於有期徒刑執行完畢後，5 年內再犯本件有期徒刑以上之
    罪，為累犯，應依刑法第47條規定加重其刑。
三、爰審酌被告正值青壯年，不思以正當途徑獲取財富，竟非法
    侵入他人住宅，除造成被害人上開金錢及證件之損失外，更
    使家屋之安全性失之無存，嚴重危害社會治安，又盜取被害
    人丙○○○之存摺、印章，進而偽造私文書以盜領丙○○○
    帳戶內之金錢，致使被害人及台灣土地銀行之權益受損，其
    所為自應受有相當程度之刑事非難，惟念其犯後坦承犯行，
    態度尚屬良好，盜領金額共計800 元，損害尚非至鉅等一切
    情狀，酌情量處如主文所示之刑，並諭知易科罰金折算標準
    ，以資懲儆。又被告偽造之上開取款憑條，業已因行使而成
    為上開銀行之存查歸檔文件，洵非被告所有，自不得宣告沒
    收。惟該取款憑條之「戶名」欄內偽造之「丙○○○」署押
    1 枚，既係偽造之署押，該取款憑條雖未扣案，但並無證據
    證明業已滅失，爰依刑法第219 條規定，併予宣告沒收；至
    該欄內另有「丙○○○」之印文1 枚，但該印文係被告盜用
    被害人之印章所致，並非偽造之印文，自毋庸併予宣告沒收
    ，附此敘明。
據上論斷，應依刑事訴訟法第273 條之1 第1 項、第284條之1、
第299 條第1 項前段，刑法第216 條、第210 條、第320 條第1
項、第339 條第1 項、第55條、第47條、第41條第1 項前段、第
219 條，罰金罰鍰提高標準條例第1 條前段、第2 條，判決如主
文。
本案經檢察官甲○○到庭執行職務。
中    華    民    國    95    年    5     月    2     日
                  刑事第三庭    法  官  錢衍蓁
以上正本證明與原本無異。
如不服本判決，應於收受送達後10日內向本院提出上訴書狀。
中    華    民    國    95    年    5     月    2     日
                                書記官  周美
附錄本判決論罪科刑法條：
中華民國刑法第216條
行使第210 條至第215 條之文書者，依偽造、變造文書或登載不
實事項或使登載不實事項之規定處斷。
中華民國刑法第210條
偽造、變造私文書，足以生損害於公眾或他人者，處5 年以下有
期徒刑。
中華民國刑法第320條
意圖為自己或第三人不法之所有，而竊取他人之動產者，為竊盜
罪，處5 年以下有期徒刑、拘役或500 元以下罰金。
意圖為自己或第三人不法之利益，而竊佔他人之不動產者，依前
項之規定處斷。
前2項之未遂犯罰之。
中華民國刑法第339條
意圖為自己或第3人不法之所有，以詐術使人將本人或第3人之物
交付者，處5 年以下有期徒刑、拘役或科或併科1,000 元以下罰
金。
以前項方法得財產上不法之利益或使第3人得之者，亦同。
前2項之未遂犯罰之。


司法院資訊處製作；財團法人民間司法改革基金會備份。
